【裁判字號】    95,裁,1223
【裁判日期】    950608
【裁判案由】    營利事業所得稅
【裁判全文】
最  高  行  政  法  院  裁  定
                                     95年度裁字第01223號
抗  告  人  理相科技股份有限公司
代  表  人  乙○○
相  對  人  財政部臺灣省南區國稅局
代  表  人  甲○○
上列抗告人因與相對人財政部臺灣省南區國稅局間營利事業所得
稅事件，對於中華民國94年8月2日高雄高等行政法院94年度訴字
第437號裁定提起抗告，本院裁定如下︰
    主  文
抗告駁回。
抗告訴訟費用由抗告人負擔。
    理  由
一、按抗告法院認抗告為不合法或無理由者，應為駁回抗告之裁
    定。
二、原裁定駁回抗告人在原審之訴，其理由略以：本件抗告人90
    年度營利事業所得稅結算申報，列報營業收入淨額新臺幣（
    下同）26,461,421元，營業成本20,639,908元，全年所得額
    748,164元，相對人以其未依限提示帳證供核，乃依所得稅
    法第83條第1項規定，按事務用機械業（行業標準代號：545
    3－11）同業利潤標準淨利率10%核定營業淨利2,646,142元
    ，加計非營業收入總額46,383元，核定全年所得額2,692,52
    5元。抗告人不服，申經復查結果未獲變更，遂提起訴願。
    惟查，本件抗告人係於民國93年8月16日收受相對人93年8月
    10日南區國稅法一字第0930115521號復查決定書，有掛號郵
    件收件回執附於原處分卷可稽。計其提起訴願之期間，依訴
    願法第14條第1項應自93年8月17日起算30日，並以抗告人設
    籍於嘉義縣，扣除在途期間5日，至93年9月20日（星期一）
    即已屆滿。詎抗告人遲至93年11月12日始向相對人提起訴願
    ，有抗告人第六次陳情書（即訴願書）上加蓋相對人收文戳
    章可佐（詳訴願卷第15頁），訴願決定以其訴願已逾法定不
    變期間，依訴願法第77條第2款為不受理之決定，自無不合
    。抗告人復對之提起行政訴訟，揆諸行政訴訟法第107條第1
    項第10款規定，顯非合法，應予駁回。
三、本件抗告意旨略謂：抗告人原提出90年度發票正本41份及89
    年度發票正本8份，然該等發票既未銷售，若不准退稅，難
    合情理，亦非民主國家應有之作法，且相對人前未依抗告人
    第四次陳情書內容辦理，卻將第六次陳情書視為訴願書，致
    使原審裁定有誤等語。經核抗告人因逾訴願期間，經原裁定
    以起訴程序不合法而駁回，於法並無不合。抗告意旨僅就本
    件實體法律關係為爭執，本院自無從就實體部分為判斷，其
    抗告難認有理由，應予駁回。
四、依行政訴訟法第104條、民事訴訟法第95條、第78條，裁定
    如主文。
中    華    民    國    95    年    6     月    8     日
                  第五庭審判長法  官  蔡  進  田
                              法  官  黃  合  文
                              法  官  吳  明  鴻
                              法  官  林  茂  權
                              法  官  鄭  小  康
以  上  正  本  證  明  與  原  本  無  異
中    華    民    國    95    年    6     月    8     日
                              書記官  郭  育  玎


司法院資訊處製作；財團法人民間司法改革基金會備份。
